臺灣彰化地方法院北斗簡易庭小額民事判決
111年度斗小字第172號
原      告  中華電信股份有限公司個人家庭分公司

法定代理人  蘇添財
訴訟代理人  陳清中
被      告  張柏銓
上列當事人間請求給付電信費事件，本院於民國111年6月21日言
詞辯論終結，茲判決如下：
    主    文
被告應給付原告新臺幣貳仟壹佰參拾玖元及自民國一一一年四月
一日起至清償日止，按週年利率百分之五計算之利息。
原告其餘之訴駁回。
訴訟費用新臺幣壹佰壹拾柒元由被告負擔，餘由原告負擔。
本判決原告勝訴部分得假執行；但被告如以新臺幣貳仟壹佰參拾
玖元為原告預供擔保，得免為假執行。
    理由要領
一、原告主張：
(一)被告於民國107年1月4日向原告租用門號0000000000電信設
    備即手機，另於109年9月10日向原告租用門號0000000000、
    0000000000電信設備，上開三組門號至111年1月止，逾期未
    繳費用分別為0000000000門號為新臺幣(下同)2,139元、000
    0000000門號為8,106元、0000000000門號為8,106元，合計1
    8,351元。
(二)被告辯稱0000000000、0000000000門號(下稱系爭門號)係遭
    他人冒名申辦，惟系爭門號係從他家移過來的，於申辦時原
    告都會要求提供身份證及駕照正本並影印，一週內會與客戶
    確認，如有問題可以向原告反應有冒名申辦，但被告都沒有
    來反應，而被告只申請停用電話，但卻未告知原告有被冒裝
    情形並退掉這二組系爭門號，故仍應給付積欠之電信費用；
    再者，此二組門號於申辦時是有綁約的，且有拿免費手機。
(三)爰依電信契約法律關係提起本件訴訟。並聲明：被告應給付
    原告18,351元，及自支付命令送達翌日起至清償日止，按年
    息5%計算之利息。
二、被告則以：
(一)被告僅申請0000000000門號電話使用，惟系爭門號均非被告
    所申辦，係遭盜辦，申請書上姓名並非被告本人所親簽，而
    被告知悉遭盜打時，立即向原告客服反應，但原告只叫被告
    辦理停話，被告也有報警，但是警察不受理。　　　
(二)系爭門號申辦時間是被告上班時間，被告不可能去申辦，雖
    原告所提出之系爭門號申請書上身份證及駕照都是被告本人
    的，但並非被告本人申請的。
(三)並聲明：原告之訴駁回。
三、本院之判斷：
(一)原告主張前開事實，業據提出與其所述相符行動寛頻業租用
    申請書、行動上網服務申辦須知、欠費清單、繳費通知書影
    本等件為證，被告對申辦0000000000號門號使用並積欠電話
    費不爭執，惟否認有申辦另2支0000000000、0000000000門
    號使用，並以前詞置辯。
(二)原告請求之0000000000號門號部分：原告主張前開事實，業
    據提出上開行動寛頻業租用申請書、行動上網服務申辦須知
    、欠費清單、繳費通知書等件影本為證，核屬相符，復為被
    告所自認，自堪信為真實。從而，原告依電信服務使用契約
    之法律關係，請求判決如主文第1項所示，為有理由，應予
    准許。
(三)原告請求之0000000000、0000000000門號部分：　　
  1.按當事人主張有利於己之事實者，就其事實有舉證之責任；
    私文書應由舉證人證其真正。民事訴訟第277 條前段、第35
    7 條前段分別定有明文。又請求履行債務之訴，除被告自認
    原告所主張債權發生原因之事實外，應先由原告就其主張此
    項事實，負舉證之責任，必須證明其為真實後，被告於其抗
    辯事實，始應負證明之責任，此為舉證責任分擔之原則。準
    此，被告既辯稱其從未向原告申辦系爭門號使用，及簽立系
    爭租用申請書，原告自應就系爭租用申請書所載被告簽名為
    真正及被告與原告曾就系爭門號成立電信費債務之事實負舉
    證責任，否則應受不利之判決。經查：
　⑴原告雖提出載有被告姓名等年籍資料及身分證、駕駛執照影
    本之行動寬頻業務租用申請書為證，然個人之年籍資料及身
    分證、駕駛執照本非日常生活頻繁使用之物，因此遭相識之
    人使用本人個資並拿取身分證、駕駛執照使用後，再行歸還
    ，致本人未及發現並申報遺失，尚非事所罕見，自難以此即
    認定。
　⑵況且，細察原告所提行動寬頻業務租用申請書，（影本）上
    簽名式樣「張柏銓」，核與卷附被告於支付命令異議狀親簽
    之姓名簽名式樣「張柏銓」，交叉比對，該等簽名式所呈現
    之字跡外觀、書寫方式、筆劃結構、特徵變化範圍等筆劃特
    徵均不相同，顯然非出於被告所親為，此有被告民事異議狀
    在卷可稽，自難以此為被告曾向原告申請電信設備使用之憑
    據，原告之主張難謂為可採。
　⑶既然被告已至原告處申請停用造冒名申辦之電話，原告或客
    服人員即應了解被告停用之原因，當被告告知其係遭冒名申
    辦時，原告或客服人員亦應告知被告必須將遭冒辦之手機退
    掉，主動協助不了解程序之被告完成退租手續，避免日後再
    生糾紛，而原告或客服人員未為，而將未退租之過失歸責被
    告，實有不公。
　⑷從而，原告僅提出被告之身分證、駕駛執照影本，惟未提出
    被告本人親自簽名之申請書，自無法據此推論被告向原告申
    辦系爭門號使用，自堪認原告就其主張之事實，並未盡其舉
    證之責任，是原告就系爭門號電信費之請求，尚屬無據。
四、綜上所述，原告依據電信契約之法律關係，請求被告給付原
    告2,139元，及自支付命令送達翌日即111年4月1日起至清償
    日止，按年息5%計算之利息，為有理由，應予准許。逾此數
    額之請求，則無理由，應予駁回。本件訴訟費用1,000元，
    依兩造勝敗比例，其中117元由被告負擔，餘由原告負擔。
五、本件原告勝訴部分，係依小額程序所為被告敗訴之判決，依
    民事訴訟法第436條之20規定，應依職權宣告假執行，並依
    同法第436條之23準用第436條第2項，適用同法第392條第2
    項規定，依職權宣告被告如以2,139元為原告預供擔保，得
    免為假執行。
六、訴訟費用負擔之依據：民事訴訟法第79條。
中    華    民    國    111   年     6    月    29    日
                  北斗簡易庭  法  官  丁兆嘉
以上正本係照原本作成。
如對本判決不服，須以判決違背法令提起上訴，並應於送達後20
日內，向本庭（彰化縣○○市○○○道0段0號）提出上訴狀並表
明上訴理由（須附繕本）。
中    華    民    國    111   年     6    月    29    日
                      　　    書記官　蔡政軒